---
title: Análise da Saúde Financeira de Uma Empresa - Análise Estatística e Machine
  Learning em R
author: "Henrique Brigato Ferreira"
output:
  html_document: default
  word_document: default
  pdf_document: default
---

# Problema de Negócio

**OBJETIVO: ** *Realizar análise da saúde financeira da empresa NETFLIX ao longo dos anos 2012 e 2018 e tirar conclusões sobre a performance e expectativas da empresa do ponto de vista de um investidor.*

Formato dos Dados coletados: Planilha Excel.
Fonte: https://ir.netflix.net/financials/quarterly-earnings/default.aspx

# Importando dados

Primeiramente, vamos listar os pacotes necessários para este projeto:
```{r message=FALSE, warning=FALSE}
library(tidyverse)
library(readxl)
```

Carregando base de dados que será utilizada para o projeto:
```{r}
netflix <- read_excel("Netflix_Data.xlsx",sheet = 1)
```

Primeira visualização do data frame:
```{r}
str(netflix)
```

# Data Wrangling

Para realizar a analise exploratória dos dados vamos trabalhar com um data frame cópia, assim preservamos os dados caso seja necessário utiliza-los futuramente.

OBS: Percebe-se que coluna "Segment" apresenta apenas um valor, e o mesmo não seria útil neste momento. Optou-se, então, pela remoção do data frame.
```{r}
df_netflix <- netflix %>% select(everything(),-last_col())
```

Para esta análise, decidiu-se trabalhar com a nomenclatura de trimestres.
Para este fim, foi criada uma funcao que lista os trimestres conforme os anos.

```{r}
lista_trimestre <- function(ano_i,ano_f){
  
  trimestres <- c()
  
  for (i in ano_i:ano_f){
    for (k in 1:4){
      trimestres <- append(x = trimestres,values =  paste(k,"T",i,sep = ""))
    }
  }
  return(trimestres)
}
```

Foi criado uma nova coluna referente a nomenclatura dos trimestres:
```{r}
df_netflix$Trimestres <- as.factor(lista_trimestre(12,18))
```

Reordenando os trimestres:
```{r}
df_netflix$Trimestres <- factor(df_netflix$Trimestres,levels = df_netflix$Trimestres)
```

Para realizar análises "macro" quanto a escala do tempo, vamos agrupar os trimestres com seus respectivos anos criando uma nova coluna denominada "Ano"
```{r}
df_netflix$Ano <- paste("20",str_sub(df_netflix$Trimestres, start = -2),sep = "")
```

Reorganizando data frame com a coluna trimestre e ano
```{r}
df_netflix <- df_netflix %>% select(Ano,Trimestres,everything(),-Time)
```

Como estamos trabalhando no Brasil e este projeto possui como objetivo a clareza de suas informações, optou-se por renomear as variáveis do data frame para o português:
```{r}
colnames(df_netflix) <- c("Ano","Trimestres","Qtd_Assinaturas_Total","Qtd_Assinaturas_Pagas",
                 "Qtd_Assinaturas_Gratuitas","Receita","Custos_Fixos",
                 "Custo_Marketing","Lucro","Margem",
                 "Custo_Assinante","Receita_Assinante","Lucros_Assinante")
```

Percebe-se que há duas colunas de custos. Julgou-se interessante a criação uma coluna "Custos Totais" para auxiliar as análises macro da empresa. 
```{r}
df_netflix <- df_netflix %>% mutate(Custo_Total = Custos_Fixos + Custo_Marketing)%>%
  select(Ano:Custo_Marketing,Custo_Total,everything())
```

Por fim, o data frame ficará com a seguinte estrutura :
```{r}
str(df_netflix)
map(df_netflix[,1:2],unique)
#View(df_netflix)
```


# Análise Exploratória dos Dados

**Gráfico 1: **Com os primeiros ajustes no data frame, pode-se iniciar uma análise da saúde financeira da empresa. Para esta etapa, foi elaborado um gráfico que descreve o crescimento das receitas, despesas e lucro ao longo do tempo.
```{r}
library(ggplot2)

ggplot(df_netflix, aes(x = Trimestres, y = Receita, group = 1))+
  geom_line(aes(col="Receita"),size=1.2)+
  geom_line(aes(y =Custo_Total,col="Custo Total"),size=1.2)+
  geom_line(aes(y=Lucro,col="Lucro"),size=1.2)+
  scale_color_manual(values=c("red3", "green2","royalblue2"))+
  xlab(label = "Trimestres") + 
  ylab(label = "Moeda $")+
  theme_light()
```

**Gráfico 2: **Analisando crescimento dos custos :
```{r}
ggplot(df_netflix, aes(x = Trimestres, y = Custo_Total, group = 1))+
  geom_line(aes(col="Custo_Total"),size=1.2)+
  geom_line(aes(y =Custos_Fixos,col="Custos Fixos"),size=1.2)+
  geom_line(aes(y=Custo_Marketing,col="Custo Marketing"),size=1.2)+
  scale_color_manual(values=c("cyan3", "red3","gray20"))+
  xlab(label = "Trimestres") + 
  ylab(label = "Moeda $")+
  theme_light()
```

**Gráfico 3: **Analisando relação Investimento / Custo Total em porcentagem :
```{r}
df_barplot <- df_netflix[,c(2,7:9)]
df_barplot$Custos_Fixos <- df_barplot$Custos_Fixos/df_barplot$Custo_Total
df_barplot$Custo_Marketing <- df_barplot$Custo_Marketing/df_barplot$Custo_Total

df_barplot <- t(df_barplot)
colnames(df_barplot) <- df_barplot[1,]
df_barplot <- df_barplot[c(-1,-4),]
#df_barplot <- as.numeric(df_barplot)

barplot(df_barplot, beside = F,col=c("gray20","cyan3"))
```



**Conclusões iniciais**

*1 - Primeiramente, nota-se pelo Gráfico (1) uma empresa bastante saudável, com resultados positivos e crescentes trimestre após trimestre, fato que transmite grandes perspectivas para o curto e médio prazo.*

*2- Percebe-se, também, que o investimento em marketing se deu de forma lateralizada entre os período de 1T12 até 4T17, com lucro em tendência crescente para cada intervalo de tempo (Gráfico 2).*

*3- É  de comum saber que custos/investimentos em marketing são de suma importância para alavancagem de uma empresa. Entrentanto conforme Gráfico (3) temos quedas na porcentagem deste investimento e crescimento nos lucros nos perídos 2012~2017, seguido de um aumento expressivo do investimento com queda nos Lucros. Logo levanta-se o seguinte questionamento:*
*O investimento em marketing é, de fato, relevante para o aumento dos lucros?*

*Para entender este caso, vamos continuar nossa análise e tentar responder, através de dados, o real impacto desses custos para o Lucro:*


# Análise Estatisticas dos Dados

Comparando as duas variáveis de estudo (Custo Marketing x Lucro), pode-se visualizar o seguinte resumos estatístico para cada ano:
```{r}
estat_desc <- df_netflix %>% group_by(Ano) %>% summarise(media_marketing = mean(Custo_Marketing),
                                                         media_lucro = mean(Lucro),
                                                         desv_marketing = sd(Custo_Marketing),
                                                         desv_lucro = sd(Lucro))

estat_desc
```

# Estudo de correlacao -- investimento marketing x receita

**Condicões:**
 
1 - variaveis quantitativas
```{r}
str(df_netflix$Custo_Marketing)
str(df_netflix$Lucro)
```
**2 - linearidade**

```{r}
plot(df_netflix$Custo_Marketing,df_netflix$Lucro)
```

Apesar da dificuldade de se afirmar categoricamente a linearidade do dados,
pelo o gráfico aceita-se essa condição

**3 - detectcao de outliers**
```{r}
# install.packages("rstatix")
library(rstatix)
boxplot(Custo_Marketing ~ Ano,df_netflix)
```
```{r}
boxplot(Lucro ~ Ano,df_netflix)
```


# testes de correlacao Custo_Marketing ~~ Lucro

```{r}
cor(df_netflix$Custo_Marketing,df_netflix$Lucro)
```


*Percebe-se uma relação de correlação forte e positiva para as duas variáveis em estudo.*

**Modelo de Regressao**
```{r}
modelo_reg <- lm(Lucro ~ Custo_Marketing + I(Custo_Marketing^2),df_netflix)

summary(modelo_reg)

```
**gráfico com a reta de regressao**
```{r}
ggplot(df_netflix, aes(x=Custo_Marketing, y=Lucro)) +
  geom_point() +
  geom_smooth(method=lm , color="red", fill="#69b3a2", se=TRUE)
```


```{r}
qqnorm(resid(modelo_reg))
```


```{r}
hist(resid(modelo_reg))
```


**Análise de variancia**

Condição: variavel dependente sendo numérica com variavel independente categórica

Existe diferenca entre as médias dos Lucros no decorrer dos anos, alem da padrao --> fator extra? Custo marketing?

Teste de Hipótese: Custo Marketing impacta, tem grande relevância, para o Lucro?

```{r}
anova <- aov(Lucro ~ Custo_Marketing,df_netflix)
summary(anova)
```

```{r}
anova <- aov(Lucro ~ Ano,df_netflix)
summary(anova)
```
F >> 1 : Alguns valores referentes aos anos possui diferenca significativa em relação aos demais devido ao aumento do Custo em Marketing


<!-- # Conclusões Finais -->

<!-- *Percebe-se uma relacao de correlacao entre o investimento em marketing e lucro,* -->
<!-- *e que apesar de ter ficado cte, os investimentos em marketing (aumento da %)* -->
<!-- *tendem a potencializar o lucr............ refazero* -->











